---
title: "Analise banco de dados Iris"
author: "Willian"
date: "May 15, 2021"
output: html_document
---

#Ler e verificar estrutura do banco de dados
Banco de dados padrão do R, não é necessário importar dados externos.

```{r}
str(iris)
```

#Visualização dos dados
Verificar primeiras linhas do banco de dados
```{r}
subset(iris, Species == "setosa")[1:5,]
subset(iris, Species == "versicolor")[1:5,]
subset(iris, Species == "virginica")[1:5,]
```
#Analise exploratoria de dados
##Estatistica basica
```{r}
summary(iris[iris$Species == "setosa",])
summary(subset(iris, Species == "versicolor"))
summary(iris[iris$Species == "virginica",])
```

##Distribuição dos dados
```{r}
hist(iris$Petal.Length,
     main="Distribuição normal", xlab = "Comprimento" , ylab = "Freq. Absoluta")
hist(iris$Petal.Width,
     main="Distribuição normal", xlab = "Comprimento" , ylab = "Freq. Absoluta")
```
##Boxplot dos dados de comprimento das especies
```{r}
boxplot(iris$Petal.Length ~iris$Species,
        main="Comprimento especies", xlab="Especies", ylab="Comprimento (cm)")
```
##Gráfico de dispersão dos dados de petala e sepala
```{r}
plot(iris$Petal.Length,iris$Sepal.Length)
```
##Analise bivariada dos dados
```{r}
pairs(iris[,1:4], col=iris$Species)
```
##Correlação entre os dados de comprimetos da Sepala e Petala
```{r}
cor(iris$Sepal.Length,iris$Petal.Length)
```

##Analise de decisão
```{r}

```

