---
title: "Analise banco de dados Iris"
author: "Willian"
date: "May 15, 2021"
output: html_document
---

#Ler e verificar estrutura do banco de dados
Banco de dados padrão do R, não é necessário importar dados externos.

```{r}
str(iris)
```

#Visualização dos dados
Verificar primeiras linhas do banco de dados
```{r}
subset(iris, Species == "setosa")[1:5,]
subset(iris, Species == "versicolor")[1:5,]
subset(iris, Species == "virginica")[1:5,]
```
#Analise exploratoria de dados
##Estatistica basica
```{r}
summary(iris[iris$Species == "setosa",])
summary(subset(iris, Species == "versicolor"))
summary(iris[iris$Species == "virginica",])
```

##Distribuição dos dados
```{r}
hist(iris$Petal.Length,
     main="Distribuição normal", xlab = "Comprimento" , ylab = "Freq. Absoluta")
hist(iris$Petal.Width,
     main="Distribuição normal", xlab = "Comprimento" , ylab = "Freq. Absoluta")
```
##Boxplot dos dados de comprimento das especies
```{r}
boxplot(iris$Petal.Length ~iris$Species,
        main="Comprimento especies", xlab="Especies", ylab="Comprimento (cm)")
```
##Gráfico de dispersão dos dados de petala e sepala
```{r}
plot(iris$Petal.Length,iris$Sepal.Length)
```
##Analise bivariada dos dados
```{r}
pairs(iris[,1:4], col=iris$Species)
```
##Correlação entre os dados de comprimetos da Sepala e Petala
```{r}
cor(iris$Sepal.Length,iris$Petal.Length)
```

##Analise de decisão
```{r}
library(C50)

entrada <- iris[,1:4]
classificacao <- iris[,5]

modelo <- C5.0(entrada, classificacao, control = C5.0Control(noGlobalPruning = T, minCases = 1))
modelo2 <- C5.0(entrada, classificacao, control = C5.0Control(noGlobalPruning = F))

plot(modelo)
plot(modelo2)
```

##Identificação nova planta
```{r}
nova.flor <- data.frame("Sepal.Length"= 1.5, "Sepal.Width"= 2.6, "Petal.Length"= 3, "Petal.Width"= 5)
#nova.flor
predicao <- predict(modelo, nova.flor, type= "class")
predicao
```

